臺灣高等法院高雄分院刑事裁定　　　　　100年度交抗字第8號
抗　告　人
即受處分人　謝宜辰
上列抗告人因聲明異議案件，不服臺灣高雄地方法院中華民國99
年12月17日裁定（99年度交聲字第3085號），提起抗告，本院裁
定如下：
    主  文
抗告駁回。
    理  由
一、抗告意旨略以：抗告人即受處分人謝宜辰於民國99年9 月12
    日與友人前往高雄市○○路享溫馨唱歌，於當日凌晨4 時許
    友人提議前往三多路吃宵夜，途經三多路遇到一群少年騎機
    車擋在車道前無法超越行駛，其跟在後面並無競駛、飆車或
    其他危險駕駛行為，縱使附近路段8 個里、13支監視器，其
    中有8 支監視器在不同地點、時段拍攝其與飆車族結合在一
    起，但不能證明其有與飆車族接觸，自難以其未停靠路邊吃
    宵夜，即認定其係飆車族成員而有二車以上共同在道路上危
    險駕駛之事實。原審未察，裁定駁回其異議，尚有未恰，爰
    提起抗告，請求撤銷原裁定，另為適法之裁定云云。
二、原處分意旨以：受處分人於99年9 月12日凌晨4 時42分至46
    分許，駕駛車牌號碼WQ-4369 號自用小客車，沿高雄市○○
    路、五權街路段行駛時，有「二輛以上汽車共同在道路上以
    危險方式駕駛」之違規行為，經高雄市政府警察局苓雅分局
    三多派出所依錄影蒐證後，以高市警交字第B00000000 號舉
    發違反道路交通管理事件通知單逕行舉發，並經原處分機關
    交通部公路總局高雄區監理所旗山監理站依道路交通管理處
    罰條例第43條第3 項及第24條規定，裁處罰鍰新臺幣（下同
    ）3 萬元，吊銷駕駛執照，並施以道安講習在案。
三、按「汽車駕駛人，駕駛汽車有下列情形之一者，處新臺幣6
    千元以上2 萬4 千元以下罰鍰，並當場禁止其駕駛：一、在
    道路上蛇行，或以其他危險方式駕車。…。」、「二輛以上
    之汽車共同違反第1 項規定，或在道路上競駛、競技者，處
    汽車駕駛人新臺幣3 萬元以上9 萬元以下罰鍰，並當場禁止
    其駕駛及吊銷其駕駛執照。」、「汽車駕駛人有第43條規定
    之情形者，應接受道路交通安全講習。」，道路交通管理處
    罰條例第43條第1 項第1 款、第3 項、第24條第1 項第3 款
    分別定有明文。
四、經查：
(一)、本件受處分人於上揭時、地駕駛上開車輛行經高雄市○○路
    、五權街路段時，與多部機車佔據快慢車道及在對（逆）向
    車道行駛等明顯之危險駕車行為，經高雄市政府警察局苓雅
    分局三多派出所員警蒐證後，以受處分人駕駛汽車與其他機
    車有「二輛以上汽車共同在道路上以危險方式駕駛」之違規
    為由，依違反道路交通管理處罰條例第43條第3 項規定掣單
    舉發，嗣經原處分機關依道路交通管理處罰條例第43條第3
    項、第24條規定，裁處受處分人罰鍰3 萬元，吊銷駕駛執照
    ，並施以道安講習等情，有苓雅分局三多派出所員警徐壬祥
    於99年9 月13日製作之處理報告、車輛監錄動態一覽表、蒐
    證錄影擷取畫面、99年11月20日之勘驗報告、行車動線地圖
    、高雄市政府警察局99年9 月29日高市警交字第B00000000
    （原裁定誤載為B00000000 號）舉發違反道路交通管理事件
    通知單、交通部公路總局高雄區監理所旗山監理站99年11月
    1 日旗監違字第裁85-B00000000號裁決書等在卷可稽（原審
    卷第7-9 、19-21 頁，外放原處分機關卷第8 、11頁）。
(二)、再者，受處分人於99年9 月12日凌晨4 時42分至46分許，駕
    駛上開車輛，沿高雄市○○○路上往鳳山的方向行進，在三
    多二路上的某交岔路口左轉後再右轉而駛入五權街，之後又
    從五權街右轉和平一路，再從和平一路左轉到三多二路，並
    往三多一路之方向行進等情，為受處分人所自承，並據證人
    即高雄市政府警察局苓雅分局三多派出所員警徐壬祥於原審
    證述明確（原審卷第23、24頁），復經原審當庭勘驗蒐證錄
    影光碟內容屬實，並有勘驗筆錄在卷可稽（原審卷第24頁倒
    數第4 行以下）。且證人徐壬祥於原審證稱：當天執行防制
    危險駕車之勤務，遇有飆車競駛情形，即必須通報及蒐證，
    本件是先發現有違規的情事，但因蒐證不到，所以就沿線調
    閱監視系統，經調閱附近6 個里、13個鏡頭的監視系統，其
    中有8 個鏡頭在不同的地點及時段，受處分人駕駛之車輛皆
    與飆車族群結合在一起，第1 個鏡頭是在光華及三多路口出
    現，當時受處分人駕駛之車輛是在三多二路往鳳山的方向行
    進，之後在三多二路某交岔路口左轉再右轉進入五權街，再
    從五權街右轉和平一路並左轉到三多二路，所以在英明路28
    4 巷巷口監視器有錄到該車輛，沿路在三多二路91號前又錄
    到該車輛，後來該車輛又繼續往三多一路的方向走，並在漢
    昌路口前被錄到，且在經過三多一路333 號前又被錄到，該
    車輛最後擷取到的畫面是漢昌街95號的鏡頭等語（原審卷第
    23頁背面倒數第14行以下），核與蒐證錄影翻拍照片（原審
    卷第9 頁）及原審勘驗蒐證錄影光碟：在「林德里1 」檔
    案中第15個鏡頭即五權街監視系統畫面，於4 時42分21秒許
    ，有多名飆車族的機車出現行駛於快車道；於4 時42分25秒
    時，畫面出現受處分人駕駛之車輛尾隨在該機車群後通過；
    在受處分人駕駛之車輛後方並沒有看到其他飆車機車族群。
    在「福海里」檔案第14個鏡頭即漢昌街95號監視系統畫面
    ，於同日4 時45分55秒時，有機車族群出現；於4 時46分02
    秒時，受處分人駕駛之車輛跟著出現；之後又有2 輛自小客
    車及2 輛機車出現在畫面中。在「林靖里1 」檔案第11個
    鏡頭即三多路、福德三路路口監視系統畫面，於同日4 時46
    分17秒時飆車機車族群出現；於同日4 時46分26秒許，受處
    分人之車輛緊接著上開飆車族群出現；於同日4 時46分32秒
    許，有1 輛銀色自小客車迴轉加入車陣中；於同日4 時46分
    37秒許，有1 輛未戴安全帽機車騎士蛇行尾隨在後方出現；
    之後又有1 輛深藍色自小客車迴轉加入車陣；於同日4 時46
    分43秒許又有多輛機車尾隨在車陣中等內容大致相符（原審
    卷第24頁倒數第4 行以下）。從而，受處分人與2 部以上機
    車、汽車共同行駛，並有集體併行佔據快慢車道及在對（逆
    ）向車道行駛等以危險方式駕車之違規事實，應可認定。
(三)、至受處分人雖辯稱：其當時駕駛該車輛是要去吃宵夜，途經
    三多路時遇到一群騎機車之年輕人擋在汽車道前，因無法超
    越，方跟在後面，並未於道路上為競駛或飆車云云。然查，
    稽之受處分人行車動線，可知受處分人並非僅沿三多路行駛
    ，而係從三多路左轉再右轉駛入五權街，又從五權街右轉和
    平一路，再從和平一路左轉至三多二路，於4 分鐘左右時間
    內，均沿參與並跟隨上開多輛機車一同穿梭行進於上開道路
    ，未見有減緩車速以脫離該等併行機車，或欲靠邊停車找尋
    吃宵夜處所之舉動，佐以現今飆車族行徑甚為猖厥、囂張，
    動輒持械對同夥以外之陌生路人或車輛進行攻擊等情，時有
    耳聞，且為媒體廣為報導，受處分人當時已近成年且具有一
    般社會經驗（見受處分人於異議狀所載之相關年籍、職業等
    資料），對此當悉數知情，然處分人於凌（清）晨時分巧遇
    飆車族出現，竟未採取閃避措施或先減緩車速待飆車族遠離
    後再續行行駛，反而沿途緊隨在飆車族車陣後方，已與常情
    不符；佐以飆車行為涉及刑法公共危險罪責，且為警方嚴厲
    取締之重點事項，衡情飆車族應會注意週遭有無員警或陌生
    人混入其中蒐證，以本件飆車族成員願意讓受處分人加入飆
    車行列，未對受處分人有何防患、警戒之心等情觀之，益徵
    受處分人係與該等飆車族同夥並參與該次飆車等危險駕駛行
    為無訛，受處分人上開所陳，顯係卸責之詞，不足採信。
五、至原裁定據上論斷欄援引「道路交通案件處理辦法第19條」
    部分，雖有未當（疏未注意「道路交通案件處理辦法」已修
    正為「道路交通事件處理辦法」，並將修正前第19條移至第
    18條），然並無礙本件受處分人上開違規事實之認定暨應受
    前揭裁罰之法律適用，此疏漏純係無關裁定宏旨之枝節問題
    ，原裁定仍予維持，一併敘明。
六、綜上所述，受處分人於上開時、地，有二車以上共同在道路
    上以危險方式駕車行為之事實，堪以認定。原處分機關依上
    述規定，裁處罰鍰3 萬元，吊銷駕駛執照，並施以道安講習
    ，於法自無不合。從而，原裁定駁回受處分人之異議，依法
    並無不當，抗告人即受處分人之抗告為無理由，應予駁回。
據上論結，應依道路交通事件處理辦法第25條、刑事訴訟法第41
2條，裁定如主文。
中    華    民    國  100     年    1     月    17    日
                  刑事第三庭    審判長法  官   莊崑山
                                      法  官   莊松泉
                                      法  官   唐照明
以上正本證明與原本無異。
不得再抗告。
中    華    民    國  100     年    1     月    17    日
                                      書記官   黃琳群